臺灣新北地方法院板橋簡易庭民事判決
111年度板簡字第157號
原      告  李敏    
訴訟代理人  楊婷鈞律師
被      告  廖家興  

            陳怡伶  
上列當事人間請求侵權行為損害賠償事件，於民國111年3月2日
言詞辯論終結，本院判決如下：
    主      文
被告廖家興應給付原告新臺幣貳拾肆萬肆仟肆佰玖拾肆元，及自
民國一百一十年十二月二十八日起至清償日止，按年息百分之五
計算之利息。
原告其餘之訴駁回。
訴訟費用由被告廖家興負擔十分之九，餘由原告負擔。
本判決原告勝訴部分得假執行；原告其餘假執行之聲請駁回。
    事實及理由
一、原告起訴主張：
（一）被告2人為夫妻關係，原居住於門牌號碼「新北市○○區○○
      路000號11樓之1」房屋（下稱系爭房屋）內，上開房屋於
      民國105年間由陳怡伶出名承租，由被告陳怡伶與被告廖
      家興共同居住使用，原告於109年11月16日，經臺灣新北
      地方法院109年度司執字第44879號債權人裕融企業股份有
      限公司等與訴外人廖家慶間清償票款強制執行事件公開拍
      賣程序，得標買受上開房屋，並已辦訖所有權移轉登記在
      案。於取得上開房屋所有權後，原告旋即於110年1月5日
      委託房屋仲介陪同，至上開房屋處與被告陳怡伶協商給付
      租金或搬遷事宜，兩造並當場簽署搬遷協議書。
（二）於110年1月底，被告意圖重新訂約，而由被告廖家興主動
      聯繫房仲業者，以「被告2人於110年2月5日前搬離上開房
      屋、提前點交上開房屋予原告」為條件，要求原告補貼被
      告當初裝設熱水器時之支出新臺幣（下同）7,500元。經
      原告同意後，被告廖家興旋即於110年1月29日當場領收7,
      500元，並以被告陳怡伶名義重新簽署搬遷切結書，該搬
      遷切結書上並載明：「…願於點交之日前(即民國110年2月
      5日前)搬離房屋，並將房屋及鑰匙點交予拍定人或其代理
      人。…立書人保證未惡意破壞或改變房屋現狀，並已將房
      屋騰空現狀保持完整點交給拍定人或其代理人…如有遺留
      任何物品，視為廢棄物論，無條件任憑處置或丟棄…」之
      文字，嗣於110年2月5日，被告陳怡伶主動致電房仲業者
      ，稱其與被告廖家興已搬遷完畢，並於告知大樓管理員謝
      文祥後將鑰匙丟於信箱內，請原告早日至信箱拿取鑰匙。
      原告旋即於110年2月6日至信箱中取得鑰匙、進入上開房
      屋中查看、確認屋況良好並拍照，雙方完成點交，詎料於
      點交完成後，被告廖家興竟食髓知味，要求原告再補償其
      他費用，並表示如不補貼其將入內破壞。於原告拒絕後，
      被告廖家興竟於同年月14日持其暗藏之鑰匙，闖入上開房
      屋內，大肆破壞門鎖、大門紗窗，砸碎門窗、鏡子、瓦斯
      爐台玻璃、馬桶、抽水馬達，拆毀衣櫃抽屜滾輪、等物，
      並傳訊息恐嚇、炫耀。上開事實現由臺灣新北地方檢察署
      愛股以110年度偵字第29162號偵查中，更有甚者，被告廖
      家興竟再度於110年2月26日意圖侵入上開房屋，因原告已
      於同月18日換鎖而侵入失敗。詎被告廖家興竟持其預先準
      備之矽利康，灌入上開房屋門鎖內，並以利刃刮破門上紗
      窗致令大門及門鎖不堪使用，並使原告多日無法進入上開
      房屋。被告廖家興上開行為破壞行為，共計造成原告財產
      如附表所示共計212,850元之損害，並爰請求被告賠償下
      列金額：
  　⒈如附表所示物品修復費用212,850元。
　　⒉原告至身心科就診之醫療費用1,644元。
  　⒊精神慰撫金50,000元。
　　  以上總計264,494元，為此，爰依侵權行為損害賠償及債
      務不履行之法律關係提起本訴。並聲明：被告應連帶給付
      原告264,494元，及自起訴狀繕本送達之日起至清償日止
      ，按年息百分之5計算之利息。
二、被告則以：
（一）被告廖家興：東西是伊的，伊為何要賠償原告，原證四是
      因為夫妻互為代理所以伊才代簽等語，並聲明：原告之訴
      駁回。
（二）被告陳怡伶：那些天伊都不在台北，不曉得原告為何要把
      伊當被告提告，伊先生簽的切結書是在伊不知情的形況下
      代伊簽的，伊不同意原告主張說伊先生簽的切結書對伊生
      效。
三、原告主張之事實，業據提出本院109年度司執字第44879號法
    院拍賣公告、土地所有權狀、搬遷協議書2份、系爭房屋照
    片、LINE通訊對話紀錄、臺灣新北地方檢察署通知、收據、
    統一發票、醫療費用收據等件影本為證，被告等則以前情置
    辯，查原告主張被告陳怡伶應負連帶賠償責任，無非係以系
    爭房屋之承租人為被告陳怡伶，且為搬遷協議書之當事人，
    惟據原告提出之LINE對話紀錄可見破壞系爭房屋物品之人應
    為被告廖家興，縱被告陳怡伶為簽屬搬遷協議書之當事人，
    其亦未違反搬遷協議書之協議內容，是原告主張被告陳怡伶
    應負連帶損害賠償責任，尚難認有據，不應准許，合先敘明
    。至被告廖家興雖稱系爭房屋物品是伊的，其為何要賠償原
    告云云，然並未舉證以實其說，是其所辯，難認可採，原告
    主張被告廖家興就其前開故意侵權行為應負損害賠償責任，
    自屬有據。是本件應審酌者為原告得請求之金額為何？
四、按「因故意或過失，不法侵害他人之權利者，負損害賠償責
    任」、「不法侵害他人之身體或健康者，對於被害人因此喪
    失或減少勞動能力或增加生活上之需要時，應負損害賠償責
    任。」、「不法侵害他人之身體、健康、名譽、自由、信用
    、隱私、貞操，或不法侵害其他人格法益而情節重大者，被
    害人雖非財產上之損害，亦得請求賠償相當之金額」，民法
    第184條第1項前段、第193條第1項、第195條第1項分別定有
    明文。本件被告對原告有侵權行為，已如前述，被告自應負
    損害賠償責任，縱非財產上損害，原告亦得請求賠償相當之
    金額。茲就原告據以請求被告賠償之項目及金額逐項審酌如
    下：
  ⒈如附表所示物品修復費用212,850部分：
　　原告主張因被告廖家興之故意侵權行為共支出如附表所示物
    品修復費用212,850元乙節，業據其提出前開照片、收據、
    統一發票等件影本為證，經核受損物品照片與收據、統一發
    票品項相符，是原告請求被告賠償如附表所示物品修復費用
    212,850元，自屬有據。
　⒉醫療費用1,644元部分：原告主張因被告之故意侵權行為致原
    告擔憂、驚懼不已而至身心科看診而支出醫療費用1,644元
    乙節，業據其提出中永和身心精神科診所醫療收據影本為證
    ，經核看診期間與被告故意侵權行為時點相符，可認有相當
    因果關係，是原告請求此部分之醫療費用，應予准許。
  ⒊精神慰撫金：
    按非財產上損害之慰撫金數額，究竟若干為適當，應斟酌兩
    造身分、地位及經濟狀況，俾為審判之依據，最高法院著有
    76年臺上字第1908號判例足資參考。原告主張因被告廖家興
    之故意侵權行為，致系爭房屋物品受有損害，並傳訊息恐嚇
    及侵入系爭房屋，因此受有精神上之痛苦，故請求慰撫金50
    ,000元，本院審酌被告故意侵權行為態樣、原告所受損害、
    原告精神上受損害程度等一切情狀，認原告請求被告賠償精
    神慰撫金50,000元，尚屬過高，應核減為30,000元，始為適
    當。
  ⒋綜上，本件原告得請求被告賠償之金額為244,494元（計算式
    ：212,850元＋1,644元+30,000元=244,494元）。
五、從而，原告依侵權行為之法律關係，請求被告廖家興給付24
    4,494元及自起訴狀繕本送達翌日即110年12月28日起至清償
    日止，按年息百分之5計算之利息，為有理由，應予准許。
    逾此部分之請求，為無理由，應予駁回。
六、本件事證已臻明確，兩造其餘攻擊防禦方法及所提之證據，
    核與判決結果無影響，不另論述，併此敘明。
七、本件原告勝訴部分係適用簡易程序所為被告敗訴之判決，爰
    依職權宣告假執行；原告敗訴部分，其假執行之聲請已失
    所附麗，應併予駁回。
八、結論：原告之訴為一部有理由，一部無理由，依民事訴訟法
    第436條第2項、第79條、第389條第1項第3款，判決如主文
    。
中　　華　　民　　國　  111　　年　  3　　月　　23　　日
                      臺灣新北地方法院板橋簡易庭
                            法  官  呂安樂
以上為正本係照原本作成。
如不服本判決，應於送達後20日內，向本院提出上訴狀並表明上
訴理由，如於本判決宣示後送達前提起上訴者，應於判決送達後
20日內補提上訴理由書（須附繕本）。
中　　華　　民　　國　  111　　年　　3　　月　　23　　日
                            書記官　陳佩瑩
編號 時間 （民國） 支出事項 金額 （新臺幣） 1 110年2月1日 換鎖 3,500 2 110年2月20日 拆除破損浴廁設備並重新裝設（馬桶、加壓馬達等） 49,850 4 110年3月4日 開鎖 1,000 5 110年3月4日 換鎖 3,500 7 110年3月4日 玻璃清運、拆除毀損木料、修理鐵門、紗網更新等 40,000 8 110年3月9日 拆除破損廚具並重新裝設 80,000 9 110年3月10日 更換玻璃 35,000 總計   212,850